# 请教陈版，关于应付账款和其他应付款的问题

提问人：ananand 时间：2020-01-08 16:22:40
企业为一家酒店公司，其用于经营的房屋为租入的，那么房屋的租金、水电费应该放在应付账款还是其他应付款呢？

回答人：chenyiwei
一般习惯上将租金作为其他应付款，水电费等作为应付账款。当然这不是根本性的问题，利润表对应的都是营业成本项目。